【裁判字號】    92,易緝,37
【裁判日期】    920821
【裁判案由】    毒品危害防制條例
【裁判全文】
臺灣士林地方法院刑事判決                          九十二年度易緝字第三七號
    公  訴  人  臺灣士林地方法院檢察署檢察官
    被      告  甲○○
右列被告因違反毒品危害防制條例案件，經檢察官提起公訴（九十年度毒偵字第一六
０七號），本院判決如左：
    主  文
甲○○施用第二級毒品，累犯，處有期徒刑伍月，如易科罰金，以參佰元折算壹日。
    事  實
一、甲○○前曾民國八十六年間，因偽造文書案件，經臺灣臺東地方法院判處有期徒
    刑五月確定，並於八十七年八月十三日執行完畢。仍不知悔悟，又因施用毒品案
    件，先後二次經送觀察、勒戒後，均認無繼續施用毒品之傾向，分別由臺灣基隆
    地方法院檢察署檢察官於八十八年九月九日以八十八年度毒偵字第二九一號及臺
    灣士林地方法院檢察署檢察官於八十九年六月二十三日以八十九年度毒偵緝字第
    一七七號不起訴處分確定。詎其復於九十年八月十三日凌晨二時二十分許採尿往
    前回溯九十六小時內之某時，在不詳地點，施用第二級毒品安非他命，為警於九
    十年八月十二日晚上十一時五十分許，在基隆市○○○街六巷七十之二號三樓查
    獲。
二、案經基隆市警察局移送臺灣基隆地方法院檢察署呈請臺灣高等法院檢察署核轉臺
    灣士林地方法院檢察署檢察官偵查起訴。
    理  由
一、訊據被告甲○○矢口否認有何施用毒品安非他命犯行，辯稱：伊並未吸食安非他
    命云云。惟查：
（一）被告於九十年八月十三日為警查獲所採尿液，經送基隆市衛生局以酵素疫分析
      法、薄層層析法檢驗結果呈甲基安非他命陽性反應，嗣再送憲兵司令部以氣相
      層析質譜儀分析法鑑驗結果，亦呈甲基安非他命陽性反應，此有基隆市衛生局
      九十年八月二十二日之函文及憲兵司令部九十年十二月五日（九十）綱得字第
      一六二七三號鑑驗通知書兩紙在卷可稽。
（二）被告對於該尿液係其親自封瓶，對員警之採尿過程亦無意見等情，業據其於警
      訊及本院審理時自在卷，足見該尿液係被告所有，至為明確。再者，甲基安非
      他命經口服投與後約百分之七十於二十四小時內自尿中排出，約百分之九十於
      九十六小時內自尿中排出，由於目前國內尿液中甲基安非他命之檢驗僅為鑑定
      其是否呈陽性反應，尚未定其含量，且甲基安非他命成分之檢出與其投與方式
      、投與量、個人體質、採尿時間與檢測儀器之精密度等諸多因素有關，因此僅
      憑尿中呈安非他命陽性反應，並無法確實推算吸食時間距採集時間之長短，惟
      依上述資料推斷，最長可能不會超過四日，此亦有行政院衛生署藥物食品檢驗
      局八十一年二月八日（８１）藥檢壹字第○○一一五六號函可查。本件被告於
      採尿時間即九十年八月十三日凌晨二時二十分許為警查獲所採尿液，經憲兵司
      令部以氣相層析質譜儀分析法檢驗確認既呈甲基安非他命陽性反應，依上說明
      ，堪認被告於採尿前四日內某時（為警查獲後滯留警局之時間，應予扣除）有
      施用安非他命之犯行無訛，被告辯稱未施用安非他命云云，顯無足採。
（三）按安非他命屬毒品危害防制條例第二條第一項第二款所規範之第二級毒品；又
      按施用毒品經觀察勒戒後，無繼續施用毒品傾向者，由檢察官為不起訴處分後
      ，五年內再犯施用毒品罪，經觀察、勒戒後，認有繼續施用毒品之傾向或三犯
      以上者，除應由檢察官聲請法院裁定先令入戒治處所施以強制戒治外，並應進
      入訴訟程序審理，毒品危害防制條例第二十條第三項定有明文。經查，被告曾
      因施用毒品案件，先後二次經送觀察、勒戒後，均認無繼續施用毒品之傾向，
      分別由臺灣基隆地方法院檢察署檢察官於八十八年九月九日以八十八年度毒偵
      字第二九一號及臺灣士林地方法院檢察署檢察官於八十九年六月二十三日以八
      十九年度毒偵緝字第一七七號不起訴處分確定，分別有上開台灣基隆地方法院
      檢察署、台灣士林地方法院檢察署不起訴處分書、臺灣高等法院被告全國前案
      紀錄表、臺灣士林地方法院檢察署刑案資料查註紀錄表在卷可參，從而被告本
      件係於五年內三犯毒品危害防制條例第十條第二項之施用第二級毒品罪，自應
      依法論科。綜上所述，本件事證明確，被告犯行洵堪認定。
二、核被告甲○○所為，係犯毒品危害防制條例第十條第二項之施用第二級毒品罪。
    被告於施用第二級毒品安非他命前之持有第二級毒品安非他命之低度行為，應為
    施用之高度行為所吸收，不另論罪。被告前於八十六年間因偽造文書案件，經臺
    灣臺東地方法院判處有期徒刑五月確定，並於八十七年八月十三日執行完畢，有
    臺灣高等法院被告全國前案紀錄表一份在卷可證，其受有期徒刑之執行完畢後，
    五年內再犯本件有期徒刑以上之罪，為累犯，應依刑法第四十七條之規定加重其
    刑。爰審酌被告之素行，其前已曾因施用毒品案件，經送觀察、勒戒，仍不知戒
    絕，復再觸犯本件犯行，顯示其定力不足、意志不堅、易受外界誘惑，及犯後態
    度等一切情狀，量處如主文所示之刑，並諭知易科罰金之折算標準。
據上論斷，應依刑事訴訟法第二百九十九條第一項前段，毒品危害防制條例第十條第
二項，刑法第十一條前段、第四十七條、第四十一條第一項前段，罰金罰鍰提高標準
條例第二條，判決如主文。
本案經檢察官鄭世揚到庭執行職務。
中      華      民      國    九十二    年      八      月    二十一    日
                                    臺灣士林地方法院刑事第四庭
                                        法  官  王  俊  雄
右正本證明與原本無異。
如不服本件判決，得自判決送達之日起十日內，向本院提起上訴。
                                        書記官  許  秋  莉
中      華      民      國    九十二    年      八      月    二十五    日
附錄本判決論罪科刑依據之法條：
毒品危害防治條例第十條第二項：
  施用第二級毒品者，處三年以下有期徒刑。


司法院資訊處製作；財團法人民間司法改革基金會備份。
